臺灣臺中地方法院刑事判決　　　　　　　 100年度訴字第61號
公訴人　臺灣臺中地方法院檢察署檢察官
被　告　邱通永
　　　　　　　　(另案在法務部矯正署臺中監獄執行中)
上列被告因違反毒品危害防制條例案件，經檢察官提起公訴（99
年度毒偵字第1898號、第2758號），被告於本院準備程序中就被
訴之事實為有罪之陳述，經本院合議庭裁定由受命法官獨任進行
簡式審判程式審理，判決如下：
    主    文
邱通永犯附表所示之各罪，各處附表「主刑及從刑欄」所示之刑
。應執行附表「應執行刑欄」所示之刑。
    犯罪事實
一、邱通永曾因施用毒品案件，經本院裁定送勒戒處所進行觀察
    、勒戒，於民國88年5月23日進入臺灣臺中看守所附設勒戒
    所接受觀察勒戒後，認無繼續施用毒品傾向，由臺灣臺中地
    方法院檢察署檢察官於88年6月7日以88年度偵字第12421號
    為不起訴處分確定並釋放出所；又因施用毒品案件，經本院
    裁定送勒戒處所進行觀察、勒戒，於90年1月23日進入臺灣
    臺中看守所附設勒戒所接受觀察勒戒後，認無繼續施用毒品
    傾向，於90年2月9日釋放出所，由臺灣臺中地方法院檢察署
    檢察官於90年2月12日以90年度毒偵字第555號為不起訴處分
    確定；再因施用毒品案件，經本院裁定令入戒治處所施以強
    制戒治，於90年4月25日進入臺灣臺中戒治所接受強制戒治
    處分，嗣因執行成效良好，經本院90年度毒聲字第4074號裁
    定停止戒治，所餘戒治期間付保護管束，於90年9月14日停
    止戒治釋放出所，復因施用毒品案件，經本院裁定撤銷停止
    戒治，於90年11月12日再度進入臺灣臺中戒治所繼續接受強
    制戒治處分，而於91年6月23日強制戒治執行期滿釋放出所
    。
二、邱通永前因竊盜等罪，經本院於90年8月20日以90年度易字
    第2171號判處有期徒刑1年6月、6月，應執行有期徒刑1年10
    月確定；又因施用毒品罪，經本院於90年6月20日以90年度
    易字第1726號判處有期徒刑7月確定；再因施用毒品罪，經
    本院於90年8月6日以90年度訴字第1529號判處有期徒刑8 月
    確定；復因侵占罪，經本院於90年11月6日以90年度易字第
    2858號判處有期徒刑4月確定；前開有期徒刑，經本院於91
    年2月7日以91年度聲字第562號裁定，合併定其應執行有期
    徒刑3年確定。邱通永另因施用毒品罪，經本院於91年1月18
    日以90年度易字第3715號判處有期徒刑1年確定；又因竊盜
    罪，經本院於91年3月29日以91年度易字第756號判處有期徒
    刑10月確定；前開有期徒刑，經本院裁定合併定其應執行有
    期徒刑1年8月確定。邱通永於91年8月15日入監接續執行前
    開有期徒刑3年、1年8月，於95年10月12日因縮短刑期假釋
    出監，於95年11月24日假釋期滿未經撤銷，以有期徒刑執行
    完畢論。
三、詎邱通永仍不知悔改及徹底戒絕，於前開觀察勒戒執行完畢
    釋放後5年內復因施用毒品罪經判處有期徒刑執行完畢後，
    明知海洛因及甲基安非他命係毒品危害防制條例所列之第一
    、二級毒品，不得施用及持有，竟(一)基於施用第一級毒品海
    洛因之犯意，於99年5月17日上午6、7時許，在臺中市○○
    區○○村○○街10號住處內，將海洛因摻入香菸內以火點燃
    加以吸食之方式，非法施用第一級毒品海洛因1次。(二)基於
    施用第二級毒品甲基安非他命之犯意，於99年5月17日18時
    30分許為警採尿往前回溯96小時內之某時，在不詳地點，以
    不詳方式，施用第二級毒品甲基安非他命1次。嗣於99年5月
    17日16時許，在臺中市○區○○○街與一心路口，因行跡可
    疑，為警攔檢盤查而查獲，並扣得邱通永所有之海洛因1包
    （驗餘淨重為0.0345公克)。又(三)基於施用第二級毒品甲基
    安非他命之犯意，於99年7月8日16時許，在臺中市○○區○
    ○村○○街10號住處內，以將甲基安非他命置於玻璃球吸食
    器內以火燒烤使之產生煙霧後加以吸食之方式，非法施用第
    二級毒品甲基安非他命1次。(四)基於施用第一級毒品海洛因
    之犯意，於99年7月9日14時30分許，在臺中市○○區○○村
    ○○街10號住處內，將海洛因摻入香菸內以火點燃加以吸食
    之方式，非法施用第一級毒品海洛因1次。嗣於99年7月9日
    15時許，在臺中市○區○○街58號前，因行跡可疑，為警攔
    檢盤查而查獲，並扣得邱通永所有之海洛因2包（驗餘淨重
    分別為0.1353公克、0.0365公克)及安非他命玻璃吸食器1支
    。
四、案經臺中市警察局霧峰分局、第三分局分別報請臺灣臺中地
    方法院檢察署檢察官偵查起訴。
    理    由
一、按刑事訴訟法第273 條之1第1項規定：除被告所犯為死刑、
    無期徒刑、最輕本刑為3 年以上有期徒刑之罪或高等法院管
    轄第一審案件者外，於審判期日前之程序進行中，被告先就
    被訴事實為有罪之陳述時，審判長得告知被告簡式審判程序
    之旨，並聽取當事人、代理人、辯護人及輔佐人之意見後，
    裁定進行簡式審判程序。查本案被告邱通永被訴違反毒品危
    害防制條例案件，非前開不得進行簡式審判程序之案件，經
    被告於本院準備程序時就被訴之事實為有罪之陳述，且經本
    院告知被告簡式審判程序之旨，聽取被告及檢察官之意見後
    ，爰依刑事訴訟法第273條之1第1項規定裁定改依簡式審判
    程序審判之，先予敘明。
二、訊據被告對於上開時、地分別施用第一級毒品海洛因及第二
    級毒品甲基安非他命各2次等情，業於本院中坦認屬實。被
    告為警查獲時所採集之尿液，經送驗結果，亦呈現嗎啡、安
    非他命及甲基安非他命陽性反應，有詮昕科技股份有限公司
    濫用藥物尿液檢驗報告1份、臺中市警察局霧峰分局採尿同
    意書及毒品尿液真實姓名對照表各1份、中山醫學大學附設
    醫院檢驗科藥物檢測中心尿液檢驗報告1份、臺中市警察局
    第三分局採尿同意書及偵辦毒品案件尿液檢體對照表各1份
    在卷可稽。而扣案海洛因3包，經送驗結果，檢出海洛因，
    驗餘淨重分別為0.0345公克、0.1353公克及0.0365公克，
    有行政院衛生署草屯療養院鑑定書各1紙附卷足憑，並有海
    洛因3包及安非他命玻璃吸食器1支扣案可稽，被告自白供
    述與現有事證相符，應堪置信。
三、按觀察、勒戒或強制戒治執行完畢釋放後，5年內再犯毒品
    危害防制條例第10條之罪者，檢察官應依法追訴，毒品危害
    防制條例第23條第2項定有明文。倘被告於5年內已再犯，經
    依法追訴處罰，縱其第3次（或第3次以上）再度施用毒品之
    時間，在初犯經觀察、勒戒或強制戒治執行完畢釋放5年以
    後，已不合於「5年後再犯」之規定，且因已於「5年內再犯
    」，顯見其再犯率甚高，原實施觀察、勒戒或強制戒治，已
    無法收其實效，即應依該條例第10條處罰（參照最高法院95
    年第7次刑事庭會議決議）。被告曾因施用毒品案件，經本
    院裁定送勒戒處所進行觀察、勒戒，於88年5月23日進入臺
    灣臺中看守所附設勒戒所接受觀察勒戒後，認無繼續施用毒
    品傾向，由臺灣臺中地方法院檢察署檢察官於88年6月7日以
    88年度偵字第12421號為不起訴處分確定並釋放出所；又因
    施用毒品案件，經本院裁定送勒戒處所進行觀察、勒戒，於
    90年1月23日進入臺灣臺中看守所附設勒戒所接受觀察勒戒
    後，認無繼續施用毒品傾向，於90年2月9日釋放出所，由臺
    灣臺中地方法院檢察署檢察官於90年2月12日以90年度毒偵
    字第555號為不起訴處分確定；再因施用毒品案件，經本院
    裁定令入戒治處所施以強制戒治，於90年4月25日進入臺灣
    臺中戒治所接受強制戒治處分，嗣因執行成效良好，經本院
    90年度毒聲字第4074號裁定停止戒治，所餘戒治期間付保護
    管束，於90年9月14日停止戒治釋放出所，復因施用毒品案
    件，經本院裁定撤銷停止戒治，於90年11月12日再度進入臺
    灣臺中戒治所繼續接受強制戒治處分，而於91年6月23日強
    制戒治執行期滿釋放出所；另因施用毒品罪，經本院於91
    年1月18日以90年度易字第3715號判處有期徒刑1年確定等情
    ，此有臺灣高等法院被告前案紀錄表1份在卷可稽，則被告
    於前開觀察勒戒執行完畢釋放後，5年內已再犯施用毒品犯
    行，本件施用毒品之犯行，自應予依法追訴。本件事證已臻
    明確，被告犯行，洵堪認定。
四、按海洛因、甲基安非他命分別係毒品危害防制條例第2條第2
    項第1、2款所列管之第一、二級毒品，不得非法持有、施用
    。核被告如犯罪事實欄三、(一)(四)所為，均係犯毒品危害防制
    條例第10條第1項之施用第一級毒品罪，共2罪；如犯罪事實
    三、(二)(三)所為，均係犯毒品危害防制條例第10 條第2項之施
    用第二級毒品罪，共2罪。被告施用前各持有第一、二級毒
    品之低度行為，為各次施用之高度行為所吸收，均不另論罪
    。被告犯2次施用第一級毒品罪及2次施用第二級毒品罪，均
    犯意各別，時間不同，行為互殊，應分論併罰。查被告前因
    竊盜等罪，經本院於90年8月20日以90年度易字第2171號判
    處有期徒刑1年6月、6月，應執行有期徒刑1年10月確定；又
    因施用毒品罪，經本院於90年6 月20日以90年度易字第1726
    號判處有期徒刑7月確定；再因施用毒品罪，經本院於90年8
    月6日以90年度訴字第1529號判處有期徒刑8月確定；復因侵
    占罪，經本院於90 年11月6日以90年度易字第2858號判處有
    期徒刑4月確定；前開有期徒刑，經本院於91年2月7日以91
    年度聲字第562 號裁定，合併定其應執行有期徒刑3年確定
    。邱通永另因施用毒品罪，經本院於91年1月18日以90年度
    易字第3715 號判處有期徒刑1年確定；又因竊盜罪，經本院
    於91年3月29日以91年度易字第756號判處有期徒刑10月確定
    ；前開有期徒刑，經本院裁定合併定其應執行有期徒刑1年8
    月確定。邱通永於91年8月15日入監接續執行前開有期徒刑3
    年、1年8月，於95年10月12日因縮短刑期假釋出監，於95年
    11月24日假釋期滿未經撤銷，以有期徒刑執行完畢論，有臺
    灣高等法院被告前案紀錄表1份在卷可稽，被告前受有期徒
    刑之執行完畢後，5年以內故意再犯有期徒刑以上之前開4罪
    ，均為累犯，應依刑法第47條第1項之規定，分別加重其刑
    。
    爰審酌被告前因施用毒品之犯行，經歷觀察勒戒、強制戒治
    及判處徒刑入監服刑之機會，仍無法徹底戒除施用毒品之惡
    習，猶故態復萌，再次施用毒品，無視於毒品對於自身健康
    之嚴重傷害及國家對於杜絕毒品犯罪之禁令，惟因施用毒品
    本身係屬自戕行為，對於社會所產生之潛在危害性尚屬輕微
    ，且被告犯罪後業經坦承犯行，犯後態度尚稱良好等一切情
    狀，分別量處如附表所示之刑，並合併定其應執行刑。
五、扣案海洛因3包（驗餘淨重分別為0.0345公克、0.1353公克
    及0.0365公克)，係屬毒品危害防制條例第2條第2項第1款所
    規範之第一級毒品，不問屬於被告與否，爰依毒品危害防制
    條例第18條第1項前段之規定，併予諭知沒收銷燬之。又扣
    案安非他命玻璃吸食器1支，係被告所有供施用第二級毒品
    甲基安非他命所用之物，業據被告供述屬實，爰依刑法第38
    條第1項第2款之規定，併予宣告沒收。
據上論斷，應依刑事訴訟法第273條之1第1項、第299條第1項前
段，毒品危害防制條例第10條第1項、第2項、第18條第1項前段
，刑法第11條、第47條第1項、第51條第5款、第38條第1項第2款
，判決如主文。
本案經檢察官周佩瑩到庭執行職務。
中    華    民    國   100    年    1     月    26    日
                  刑事第10庭  法  官  劉正中
以上正本證明與原本無異。
如不服本判決應於收受判決後10日內向本院提出上訴書狀，並應
敘述具體理由；其未敘述上訴理由者，應於上訴期間屆滿後20日
內向本院補提理由書（均須按他造當事人之人數附繕本）「切勿
逕送上級法院」。
                              書記官  黃英寬
中    華    民    國   100    年    1     月    26    日
附錄論罪科刑法條：
毒品危害防制條例第10條：
施用第一級毒品者，處6月以上5年以下有期徒刑。
施用第二級毒品者，處3年以下有期徒刑。
附表（宣告之主刑、從刑及應執行刑）
┌──┬────┬───────────────────┐
│編號│犯罪事實│主刑及從刑（所犯罪名及所判處之刑度）  │
├──┼────┼───────────────────┤
│ 1  │如犯罪事│邱通永施用第一級毒品，累犯，處有期徒刑│
│    │實三、(一)│壹年；扣案海洛因壹包（驗餘淨重0.0345公│
│    │        │克）沒收銷燬。                        │
└──┼────┼───────────────────┤
│ 2  │如犯罪事│邱通永施用第二級毒品，累犯，處有期徒刑│
│    │實三、(二)│柒月。                                │
├──┼────┼───────────────────┤
│ 3  │如犯罪事│邱通永施用第二級毒品，累犯，處有期徒刑│
│    │實三、(三)│柒月。扣案安非他命玻璃吸食器壹支沒收。│
├──┼────┼───────────────────┤
│ 4  │如犯罪事│邱通永施用第一級毒品，累犯，處有期徒刑│
│    │實三、(四)│壹年；扣案海洛因貳包（驗餘淨重各0.1353│
│    │        │公克、0.0365公克)沒收銷燬。           │
├──┴────┼───────────────────┤
│  應執行刑    │應執行有期徒刑貳年。扣案海洛因參包（驗│
│              │餘淨重各0.0345公克、0.1353公克、0.0365│
│              │公克)沒收銷燬。扣案安非他命玻璃吸食器 │
│              │壹支沒收。                            │
└───────┴───────────────────┘